# 机械设备租赁退场费账务处理问题

提问人：desolatewind0 时间：2022-01-05 09:29:52
请教陈版主，施工企业机械设备按租赁准则处理时，设备租赁除了租金外，租赁初始时需支付设备公司入场费，租赁期后需支付设备公司退场费。请教陈版主，入场费做为初始费用直接计入使用权资产（借：使用权资产 贷：银行存款），退场费是应折成现值计入租赁负债（借：使用权资产 贷 租赁负债，还是做为预计负债（借：使用权资产 贷： 预计负债）

回答人：chenyiwei
如果是将支付给出租人的，则属于租赁负债的组成部分；如果支付给第三方，但属于合同约定需承担的租赁物复原义务的一部分，则确认预计负债。